# 土地权力瑕疵

提问人：2764381524 时间：2017-04-07 14:00:06
陈老师，我司一员工向公司借款，后无法还款用集体所有的土地使用权抵债，由于该土地为集体所有权，使用权证所有人并非本司。
公司现以员工借款金额作为无形资产成本入账，并未计提摊销。现公司打算处理权力瑕疵资产，请问这种情况该如何处理？

回答人：chenyiwei
1 、员工借款为何能以集体所有的土地抵债？ 2 、集体土地除了在某些试点地区的承包权流转以外，能否直接转移其所有权？建议咨询律师和土地管理部门意见。 3 、要考虑该土地权对本企业带来经济利益的方式是什么？预计带来经济利益的年限多久？该经济利益的折现值是否小于作价金额？

提问人：2764381524 时间：2017-04-08 11:18:20
陈老师 再请教一个问题，国有企业在改制成股份制企业的时候，有两块地按照改制时候的评估价值重新认定了无形资产原值，并按照 50 年进行摊销。土地证第二年办妥，使用权限五十年。这样的处理是否恰当？因为改制时支付的对价为处置国有资产的对价没有单独的土地价格，无形资产的原值是否可以采用改制评估的价值？

回答人：chenyiwei
当时改制时为何没有取得出让的土地使用权证？转为出让时的土地价款是否已经补缴，在何时补缴？补缴金额如何确定？